【裁判字號】    97,交抗,248
【裁判日期】    970227
【裁判案由】    違反道路交通管理處罰條例
【裁判全文】
臺灣高等法院交通事件裁定             97年度交抗字第248號
抗  告  人
即受處分人  甲○
上列抗告人因違反道路交通管理處罰條例案件，不服台灣板橋地
方法院，中華民國九十七年一月二十一日所為裁定（九十七年度
交聲字第七０號），提起抗告，本院裁定如下：
    主  文
抗告駁回。
    理  由
一、本件原處分機關交通部公路總局北區監理所係以抗告人即受
    處分人甲○，於民國九十六年十一月二十一日二十三時許，
    因在台北市○○路、林森北路經警舉發其駕駛四九六－ＥＲ
    號營業小客車「違規左轉（西向東轉北）」之違規行為，由
    臺北市政府警察局交通隊中山分隊以抗告人違反道路交通管
    理處罰條例第四十八條第一項第二款之規定，處罰鍰新臺幣
    六百元，並依同條例第六十三條記違規點數一點。
二、異議意旨略以：其確於民國九十六年十一月二十一日下午十
    一時於林森北路、長春路口違規左轉，惟本人質疑的是：(一)
    林森北路並未改為單行道，如該路口禁止左轉，但附近巷弄
    又不似中山北路有迴轉巷弄可供使用。(二)該禁止左轉標誌下
    方又有標誌表示「大客車除外」，即除大客車以外其他車種
    一律管制全天候二十四小時不得左轉，令人覺得有厚此薄彼
    執法不公之疑慮。(三)如該路口不得左轉，本人敦請執法單位
    建議提供適宜路線以為駕駛人作為行車參考為由，提起異議
    云云。
三、原審裁定意旨略以：本件抗告人於九十六年十一月二十一日
    二十三時許，因在台北市○○路、林森北路經警舉發其駕駛
    四九六－ＥＲ號營業小客車「違規左轉（西向東轉北）」之
    違規行為，有臺北市政府警察局舉發違反道路交通管理事件
    通知單一紙、臺北市政府警察局中山分局九十六年十二月十
    四日北市警中分交字第０九六三四五五八三００號函附卷可
    證（見原審卷第一一、一二頁），而抗告人對於其違反上開
    交通規則之違規事實亦不爭執，其雖以前開情詞置辯，惟此
    乃屬交通標誌設置適當與否之建議事項，應由抗告人向設置
    標誌之行政機關陳明意見，與其本件違規行為無涉，是本件
    原處分機關就抗告人之「不依標誌、標線號誌指示（違規左
    轉）」行為，援引道路交通管理處罰條例第四十八條第一項
    第二款規定裁處抗告人罰鍰六百元，並予記違規點數一點（
    原裁定誤植為十三點）並無違法或不當，抗告人聲明異議為
    無理由，應予駁回等語。
四、核原審裁定並無不合，抗告人就遭舉發之違規事實不服提起
    抗告，為無理由。至原審裁定於裁定書第二頁中載明「並予
    記違規點數十三點…」等語，顯係誤植，應予更正為「並予
    記違規點數一點…」等語，併予敘明。
據上論結，應依道路交通案件處理辦法第二十六條，刑事訴訟法
第四百十二條，裁定如主文。
中    華    民    國    97    年    2     月    27    日
               刑事第十七庭  審判長法  官  趙功恆
                                   法  官  陳世宗
                                   法  官  陳憲裕
以上正本證明與原本無異。
不得再抗告。
                                   書記官  劉育妃
中    華    民    國    97    年    2     月    29    日


司法院資訊處製作；財團法人民間司法改革基金會備份。
